臺灣高等法院臺中分院刑事判決　　　　 96年度上易字第447號
上　訴　人　臺灣臺中地方法院檢察署檢察官
被　　　告　丁○○
　　　　　　戊○○
上列上訴人因被告妨害自由等案件，不服臺灣臺中地方法院95年
度易字第1042號中華民國95年12月20日第一審判決（起訴案號：
臺灣臺中地方法院檢察署94年度偵字第16149號），提起上訴，
本院判決如下：
    主  文
原判決關於戊○○、丁○○被訴強制罪部分撤銷。
丁○○、戊○○共同以脅迫使人行無義務之事，累犯，各處有期
徒刑月，如易科罰金，均以銀元佰元即新台幣玖佰元折算壹
日。
其餘上訴駁回。
    事  實
一、丁○○曾因妨害兵役條例案件，於民國93年8月13日經臺灣
    臺中地方法院以93年度訴緝字第438號判處有期徒刑4月，並
    於94年3月7日執行完畢。戊○○曾因懲治盜匪條例案件，於
    85年8月29日經臺灣臺中地方法院以85年度少訴字第59號判
    處有期徒刑7年確定，嗣經送監執行，於88年8月5日縮短刑
    期假釋出監，甫於92年4月8日假釋期滿未經撤銷，以執行完
    畢論。詎料丁○○、戊○○二人均不知悔改。
二、緣丁○○之友人即丙○○於民國94年8月14日因車禍受傷，
    經送醫治療後，左腿腳踝、膝蓋、大腿均開刀置入鋼架，而
    行動不便，需兩手持柺杖行走，嘴部則裝固定夾，無法大聲
    講話。本件車禍後，丙○○委託丁○○代為處理與肇事對方
    張文誌之和解事宜。至94年9月13日，丙○○、張文誌在台
    中縣大里市調解委員會成立調解。丁○○、戊○○恐丙○○
    拒付代辦費用（即賠償金之5成），遂共同基於妨害自由之
    犯意聯絡，於94年9月14日晚間9時許，由戊○○、丁○○駕
    駛車號CQ－2252號自用小客車，將丙○○、甲○○載至臺中
    市○區○○路184之4號5樓「北海飯店」投宿。丁○○、戊○○為確保能領到報酬，遂以強烈口氣之言詞脅迫方式，強
    逼丙○○、甲○○將所持用之行動電話，及丙○○之身分證
    、印章、健保卡、郵局存摺、金融卡交予丁○○、戊○○，
    而丙○○甫因車禍受傷有上開行動不便、虛弱情形，甲○○
    又為一女子，均恐遭不測，遂將上開物品交付丁○○、戊○○，而使告訴人丙○○、甲○○行無義務之事。
三、案經丙○○、甲○○訴由臺中市警察局第二分局報請臺灣臺
    中地方法院檢察署檢察官偵查起訴。
    理  由
壹、有罪部分
一、訊據被告丁○○、戊○○均矢口否認有何強制犯行，被告丁○○辯稱：證人甲○○之行動電話係證人甲○○自願與其交
    換使用，而證人丙○○之身分證、印章、健保卡、郵局存摺
    、金融卡等物，則係證人丙○○交予伊，以使伊相信證人丙○○確無逃避給付前開報酬之意；伊確無強逼證人甲○○、
    丙○○分別將上開物品交予其之行為等語。被告戊○○則辯
    稱：被告丁○○拿取證人丙○○、甲○○上開物品，其事後
    才知道，亦與其無關等語。惟查：
(一)、【證人甲○○】就其所持用之行動電話為何交付予被告丁○○，其於警訊中指稱：「〔警方查獲丁○○在其身上發現有
    行動電話2支（諾基亞、摩托羅拉各1支）如何得來？〕……
    摩托羅拉行動電話是我自己在使用的。是9月19日時丁○○
    要我們交給他的」等語，嗣於原審審理中亦稱：「（住在北
    海飯店時，你有把什麼東西交給何人？）2支手機交給丁○○。」「（為何交給他？）他跟我要的」等語；【證人丙○○】於警訊中稱：「（你是否有何物品遭丁○○及戊○○他
    們扣留？是出於自己意願嗎？）有本人身份證、印章、郵局
    存款簿1本及郵局提款卡、健保卡各1張。『不是自己意願，
    是他們叫我交出來給他們』」等語，嗣於原審審理中則先稱
    ：「（這些物品都是你的重要東西，為何要交給別人保管？
    ）因為他們怕我會回去不回來。（這種情況下，對方有脅迫
    你把東西交出來嗎？）沒有脅迫，只是要我把東西交給他。
    （當時你有自由決定的空間嗎？）沒有（自由決定的空間）
    ，因為我會怕他們會對我怎樣」等語。可見，證人甲○○、
    丙○○上開行動電話、身分證等物，係應被告丁○○、戊○○之言詞【要求】，始為交付。
(二)、雖然，證人甲○○於原審證稱：丁○○向伊要手機時，無施
    加暴力，也沒有威脅伊等語；證人丙○○於原審證稱：對方
    沒有脅迫，只是要伊將東西交出來等語。惟按，刑法第304
    條之強暴、脅迫，祇以所用之強脅手段足以妨害他人行使權
    利，或足使他人行無義務之事為已足，並非以被害人之自由
    完全受其壓制為必要。如果上訴人雇工挑取積沙，所使用之
    工具確為被告強行取走，縱令雙方並無爭吵，而其攜走工具
    ，既足以妨害他人工作之進行，要亦不得謂非該條之強暴、
    脅迫行為（最高法院28年度上字第3650號判例意旨參照）。
    查：
１、證人邱正華於94年8月14日因車禍受傷，經送醫治療後，至
    94年9月14日晚間，被告戊○○、丁○○駕車將丙○○、甲○○載至上開「北海飯店」投宿期間，證人丙○○之左腿腳
    踝、膝蓋、大腿均開刀置入鋼架，而行動不便，需兩手持柺
    杖行走，嘴部則裝固定夾，無法大聲講話乙節，已據證人邱
    正華於原審陳證甚明（見原審卷第173頁），被告二人對此
    亦不否認。是以，證人邱正華在投宿「北海飯店」期間，其
    身體狀況極其虛弱，顯難抵擋外來肢體或言詞脅迫之壓力。
２、又，證人甲○○復證稱：「北海飯店是在事情發生之前，我
    與丙○○（二人）就住在那裡了，所以被告二人是把我們載
    回原來居住的房間內……【原來那房間（變成）是四個人住
    在一起】」等語（見原審卷第115頁）。證人即北海飯店櫃
    臺徐肇佑於94年11月15日偵訊中也結稱：「……到北海飯店
    投宿，剛開始只有邱正華跟他女朋友二個人去住，沒有其他
    人。後來，邱正華住了一個多禮拜之後，丁○○、戊○○才
    過來，他們總共【四個人住同一間房間】」等語，核與甲○○證述情節吻合。甲○○、邱正華二人為男女朋友，為求私
    密空間，兩人共租一房，始符常理。被告丁○○、戊○○在
    94 年9月14日投宿「北海飯店」後，竟然擠進甲○○、邱正
    華原所居住之房間，破壞甲○○、邱正華二人之私密空間（
    變成三男一女），若非邱正華有如上所述身體虛弱情形，而
    甲○○又僅為一區區弱女子，客觀上無法抵禦被告丁○○、
    戊○○二名壯男，何以致生被告二人擠進甲○○、邱正華客
    房乙事。由此益見，被告丁○○、戊○○只要開口提出其等
    【要求】，即使言詞上未直接出現：「如果不從，即將予以
    如何惡害」之言語，然而，觀之證人甲○○、邱正華個人身
    體狀況，及在北海飯店與被告二人相處之客觀情況，證人甲○○、邱正華對被告二人之「要求」，仍足使甲○○、邱正
    華相信：如果不依照被告二人要求，將受到將來惡害，並因
    此心生畏怖。再參照上開判例意旨，被告二人上開【要求】
    自屬「脅迫」無訛。至於，證人丙○○、甲○○於原審證稱
    ：對方沒有暴力、脅迫云云，應係其等在與被告二人和解後
    （有卷附和解書可參，見偵查卷第92頁），所為迴護之詞，
    不足採信。
３、何況，行動電話係個人對外聯繫之重要通訊工具，身分證、
    健保卡係身分證明及臺灣地區就醫必要物品，而郵局存摺、
    金融卡、印章亦涉及個人提款、訂立文書所必要。在在均與
    其持有人有密不可分之關係，若非受外力強制，豈有輕易交
    付他人，此乃眾所周知之常理。是以，被告丁○○辯稱：係
    丙○○、甲○○自己交付上開行動電話等物，顯不足取。
４、再者，證人丙○○自94年9月26日警詢時起，至95年12月6日
    審理時均稱：本人之身分證、印章、健保卡、郵局存摺、金
    融卡，係丁○○、戊○○他們叫伊交出來給他們，伊不是出
    自自己意願（審理中稱：沒有自由決定的空間）等語，顯然
    ，被告戊○○係與丁○○共同脅迫丙○○交付身分證等物，
    且參照被告戊○○嗣並與丁○○共同擠進丙○○、甲○○共
    住乙節，亦可見被告戊○○對於全部脅迫丙○○、甲○○交
    付上開行動電話等物，有犯意聯絡及行為分擔，均屬共同正
    犯。被告戊○○辯稱：丁○○拿取證人丙○○、甲○○上開
    物品，與伊其無關云云，同非可取。
(三)、此外，復有贓物認領保管單2紙、委託書1件、保管條1件、
    調解書1件、道路交通事故現場圖1件、收據3張、現場圖1張
    、照片29張、車籍作業系統─查詢認可資料1件、通聯紀錄2
    份等在卷可稽，益加證明證人丙○○、甲○○上開遭被告二
    人強制之指述非虛。本件事證已臻明確，被告丁○○、戊○○強制犯行均堪認定。
二、比較新舊法
(一)、查本件被告二人所犯刑法第304條第1項之規定，法定刑中得
    科罰金刑，而被告行為後，94年2月2日修正公布之刑法業於
    95年7月1日施行，其中刑法第33條第5款關於主刑罰金已修
    正為：「罰金：新台幣一千元以上，以百元計算。」與修正
    前之規定：「罰金：（銀元）一元以上。」之規定相較，修
    正後關於罰金刑之法定範圍顯已提高，應以行為時之規定有
    利於被告，故依刑法第2條第1項前段規定，本案關於刑法第
    304條第1項之法定罰金刑【最低】部分，自應適用行為時之
    法律即修正前刑法第33條第5款規定決定其罰金部分之法定
    刑。復次，被告行為後，刑法施行法第1條之1於95年6月14
    日日經以華總一義字第09500085181號令修正公布增訂。修
    正增訂之刑法施行法第1條之1規定「中華民國九十四年一月
    七日刑法修正施行後（按指九十五年七月一日），刑法分則
    編所定罰金之貨幣單位為新台幣。九十四年一月七日刑法修
    正時，刑法分則編未修正之條文定有罰金刑者，自九十四年
    一月七日刑法修正施行後，就其所定數額提高為三十倍。但
    七十二年六月二十六日到九十四年一月七日新增或修正之條
    文，就其所定數額提高為三倍。」而本件被告所犯上開規定
    有罰金刑，且為刑法分則編未修正之條文而定有罰金刑者；
    於刑法施行法第1條之1修正增訂前，其貨幣單位為銀元，罰
    金刑之提高標準應適用罰金罰鍰提高標準條例第1條之規定
    「依法律應處罰金、罰鍰者，就其原定數額得提高為二倍至
    十倍。」而再依現行法規所定貨幣單位折算新臺幣條例第2
    條規定「現行法規所定金額之貨幣單位為圓、銀元或元者，
    以新臺幣元之三倍折算之」，比較新舊法適用之結果，其關
    於法定刑為罰金部分之提高標準之【最高部分】，新舊法均
    無不利之情形，故依刑法第2條第1項前段規定，本案關於上
    開刑法第304條第1項罪名之法定刑罰金提高標準部分，自應
    適用行為時之法律即罰金罰鍰提高標準條例第1條及現行法
    規所定貨幣單位折算新臺幣條例第2條之規定。
(二)、刑法第28條共犯之規定，於94年1月7日修正、95年7月1日施
    行前之規定為：「二人以上共同實施犯罪之行為者，皆為正
    犯」，修正施行後之規定則為：「二人以上共同實行犯罪之
    行為者，皆為正犯」，揆諸本條之修正理由係為釐清陰謀共
    同正犯、預備共同正犯、共謀共同正犯是否合乎本條規定之
    正犯要件。而本案被告丁○○、戊○○為上開強制犯行，有
    犯意之聯絡與行為之分擔，無論依修正前後刑法之規定均應
    構成共同正犯，是本件適用修正施行前之刑法第28條規定論
    擬，並無不利於被告之情形。
(三)、被告丁○○曾因妨害兵役條例案件，於93年8月13日經臺灣
    臺中地方法院以93年度訴緝字第438號，判處有期徒刑4月，
    並於94年3月7日執行完畢；被告戊○○則因懲治盜匪條例案
    件，於85年8月29日經臺灣臺中地方法院以85年度少訴字第
    59號判決處有期徒刑7年確定，嗣經送監執行，於88年8月5
    日縮短刑期假釋出監，於92年4月8日假釋期滿未經撤銷，以
    執行完畢論等情，有臺灣高等法院被告前案紀錄表2份存卷
    可考，茲於5年以內再故意犯本件有期徒刑以上之罪，不論
    依修正前之刑法第47條，或修正後之刑法第47條第1項之規
    定，均構成累犯，對被告而言並無有利或不利之情形，自不
    生新舊法比較之問題，應逕依修正前之刑法第47條，論以累
    犯，並加重其刑。
(四)、本案被告丁○○、戊○○所犯係最重本刑為5年以下有期徒
    刑之刑之罪，而受6個月以下有期徒刑之宣告。依據其行為
    時之刑法第41條第1 項前段，係規定：「犯最重本刑為五年
    以下有期徒刑以下之刑之罪，而受六個月以下有期徒刑或拘
    役之宣告，因身體、教育、職業、家庭之關係或其他正當事
    由，執行顯有困難者，得以一元以上三元以下折算一日，易
    科罰金。」又依據其行為時之易科罰金折算標準，修正前罰
    金罰鍰提高標準條例第2條前段（現已刪除），係就其原定
    數額提高為100倍折算一日，則本案被告二人於行為時之易
    科罰金折算標準，應以銀元300元折算一日，經折算為新臺
    幣後，應以新臺幣900元折算一日。而95年7月1日修正公布
    施行之刑法第41條第1項前段，則規定：「犯最重本刑為五
    年以下有期徒刑以下之刑之罪，而受六個月以下有期徒刑或
    拘役之宣告者，得以新臺幣一千元、二千元或三千元折算一
    日，易科罰金。」比較修正前、後之易科罰金折算標準，並
    無行為後之法律有利於被告之情形，則依據刑法第2條第1項
    前段之規定，自仍應以被告行為時之修正前刑法第41條第1
    項前段規定，定其有期徒刑易科罰金之折算標準。
三、核被告丁○○、戊○○所為係犯刑法第304條第1項之強制罪
    。被告丁○○、戊○○就上開強制犯行，有犯意聯絡與行為
    分擔，俱應論以共同正犯。被告丁○○曾因妨害兵役條例案
    件，於93年8月13日經臺灣臺中地方法院，判處有期徒刑4
    月，並於94年3月7日執行完畢；被告戊○○則因懲治盜匪條
    例案件，於85年8月29日經臺灣臺中地方法院判處有期徒刑7
    年確定，經送監執行，於88年8月5日縮短刑期假釋出監，於
    92年4月8日假釋期滿未經撤銷，以執行完畢論等情，有臺灣
    高等法院被告前案紀錄表2份存卷可考，茲於5年以內故意再
    犯本件有期徒刑以上之罪，均為累犯，依修正前刑法第47
    條規定加重其刑。
四、原審就被告二人涉犯強制罪部分，疏未詳查，遽予被告二人
    無罪之諭知，尚有未恰。檢察官上訴意旨（強制罪部分），
    認被告二人涉犯上開強制罪，指摘原判決不當，為有理由，
    自應由本院將此部分撤銷改判。爰審酌被告丁○○、戊○○
    為邱正華處理車禍民事糾紛，因恐未能取得高額代辦費用（
    即賠償金之5成），而遂行本件強制犯行，而被害人邱正華
    、甲○○二人，一甫車禍受殘，一為一般女性，均無反抗能
    力，被告竟起意欺侮弱小，本應重懲，惟念及其等所實施之
    犯罪手段尚非殘暴，犯罪後復與被害人甲○○和解（參見卷
    附和解書，偵查卷第92頁），但在偵審程序中始終否認犯行
    ，態度不佳等一切情狀，分別判處被告丁○○、戊○○有期
    徒刑三月，並依修正前刑法第41條第1項前段規定諭知易科
    罰金之折算標準，以資懲儆。
貳、無罪部分
一、公訴意旨另以：被告丁○○、戊○○於94年9月14日晚間7時
    許，在南投縣草屯鎮○○路某茶坊，向告訴人丙○○及其女
    友即告訴人甲○○恫稱：要拿出新臺幣（下同）105,000元
    ，否則要將告訴人丙○○、甲○○處理掉，或將告訴人丙○○之1隻腳打斷等語，而以加害告訴人丙○○、甲○○生命
    、身體之惡害，告知告訴人丙○○、甲○○，致告訴人丙○○、甲○○均心生畏懼，因認被告丁○○、戊○○共同涉有
    刑法同法第305條恐嚇危害安全罪嫌等語。
二、按犯罪事實應依證據認定之，無證據不得認定犯罪事實，不
    能證明被告犯罪者，應諭知無罪之判決，刑事訴訟法第154
    條第2項、第301條第1項分別定有明文。又犯罪事實之認定
    ，應憑真實之證據，倘證據是否真實尚欠明確，自難以擬制
    推測之方法，為其判斷之基礎。且認定犯罪事實之證據係指
    足以認定被告確有犯罪行為之積極證據資料而言，該項證據
    自須適合於被告犯罪事實之認定，始得採為斷罪資料。故刑
    事訴訟上之證明資料，無論其為直接或間接證據，均須達於
    通常一般人均不致有所懷疑，而得確信其為真實之程度，始
    得據為有罪之認定，若關於被告是否犯罪之證明未能達此程
    度，而有合理懷疑之存在，致使無從形成有罪之確信，根據
    罪證有疑，利於被告之證據法則，即不得據為不利被告之認
    定（最高法院53年臺上字第656號、29年上字第3105號、7 6
    年臺上字第4986號及32年上字第67號判例參照）。再按告訴
    人之告訴，係以使被告受刑事訴追為目的，是其陳述是否與
    事實相符，仍應調查其他證據以資審認（最高法院52年台上
    字第1300號判例亦可參照）。
三、公訴人認被告丁○○、戊○○分別涉有刑法第305條恐嚇危
    害安全等罪嫌，無非係以：證人即告訴人丙○○、甲○○之
    證述，為其主要論據。
四、訊據被告丁○○、戊○○二人，對其等曾受證人丙○○之委
    託，代為處理車禍調解事宜，並於事成後，得有105,000元
    之報酬，惟其等於領得上開報酬前，因得悉證人丙○○有意
    返回花蓮老家療養，其等主觀上因此誤認證人丙○○係有意
    躲藏，以迴避給付報酬之義務，乃於94年9月14日至南投縣
    草屯鎮尋訪證人丙○○，嗣在證人丙○○叔叔所經營之便利
    商店處遇到證人丙○○等人後，雙方始前往前開茶坊進一步
    商議前開報酬之給付事宜，及其等雙方嗣又轉往北海飯店投
    宿，並由其等協助照料時尚在療傷中之證人丙○○等情，固
    均坦承不諱，惟其二人均堅決否認有何恐嚇危害安全之情事
    。被告丁○○辯稱：伊未恐嚇證人甲○○；被告戊○○則辯
    稱：伊並未恐嚇證人甲○○，且據證人甲○○於警訊及原審
    之指證，證人甲○○亦從未提及伊有參與恐嚇之情事，故縱
    認證人甲○○於前開茶坊內遭受恐嚇，亦是被告丁○○所為
    ，與其無關等語。
五、經查：
(一)、本件證人甲○○雖於警訊及原審審理中一再指稱：雙方於前
    述茶坊內商議調解佣金等事項時，其曾遭被告丁○○以將加
    害生命、身體之事予以相脅而心生畏懼云云。惟此業為被告
    丁○○於警詢、偵審中所嚴詞予以否認，且經查證人甲○○
    上開所述，除其個人片面之指述外，別無其餘事證可稽，是
    否屬實，即非無疑。
(二)、又，證人甲○○所述遭威脅之經過，其先係於警訊中指稱：
    「（妨害自由是何時？何地發生？發生情形為何？）……當
    我到茶坊時，我朋友即丙○○及該二名男子（即戊○○、丁○○）已經在該店等我，我一到，丁○○就要我想辦法拿出
    105,000元給他們，然後說如果我做不到的話就會處理我們
    ，或者就是把我朋友丙○○的另一隻腳打斷」等語；嗣於原
    審則指證稱：「（剛剛辯護人問到說丁○○在恐嚇你時，口
    氣不好，可否具體說明說什麼？）他說要把錢找出來給他們
    ，要不然的話，就會對丙○○不利。」「（他說的話是否如
    同起訴書所載的要拿出105,000元，不然要將你與丙○○處
    理掉，或丙○○一隻腳打斷？）他只有提到丙○○的部分，
    沒有講到我。」「（在草屯茶坊時，你剛剛提到被告丁○○
    有講類似恐嚇話的內容，請你確認他所說的具體內容？）叫
    我儘快找錢給他們，要儘快給他105,000元，要不然會把丙○○另1支好的腳打斷，我只記得這部分。」「（他有沒有
    提到說要對你們二人如何處理的事情？）想不起來。」「（
    〈提示警詢筆錄，警卷第20頁倒數4行〉你提到丁○○說你
    們不處理，他要把你跟丙○○處理掉，被告丁○○當時是否
    有講過類似這些話？）我現在想不起來，我只記得他有說要
    把丙○○另1支好的腳打斷，我就趕快打電話，我記憶裡只
    記得丁○○要加害丙○○的這些話而已」等語。關於被告丁○○究以如何之危害內容加以恐嚇，甲○○先後所述，亦有
    不一，併有瑕疵可指，即難遽予採信。
(三)、再者，就證人甲○○是否曾於事後將上開受恐嚇情事轉知證
    人丙○○乙事，證人丙○○雖於原審到庭證稱：事後曾聽證
    人甲○○轉述上開恐嚇內容，其聞後亦因此心生畏懼云云。
    但證人丙○○於警訊中已證稱：「（丁○○及戊○○他們有
    無說妳們不拿錢出來要打斷你一隻腿？）我沒有聽到」等語
    ，丙○○前已明確表明，其並不知證人甲○○所謂曾遭被告
    丁○○恐嚇乙事，核與其上開原審審理所述內容，相互矛盾
    。另外，就證人丙○○何時得知被告丁○○之恐嚇行為，證
    人甲○○證稱係在返回北海飯店住樂一段時間之後云云，但
    證人丙○○則係證述在出茶坊後，轉往北海飯店之前云云，
    二者所稱不一，差異也大。是以，證人丙○○前開於原審之
    證述內容，是否屬實，亦非無疑。自難資以佐證人甲○○前
    開指證之真實性，而補強證人甲○○證詞之證明力。因此，
    證人甲○○、丙○○上開所述，或無事證可稽，或相互矛盾
    、前後不一，自均難採為不利被告2人之認定。
六、綜上所述，檢察官起訴認被告二人涉犯前開恐嚇危害安全罪
    嫌云云，檢察官所提出之證據，不足為被告二人有罪之積極
    證明，其指出證明之方法，亦無從說服法院形成被告有罪之
    心證。此外，復查無其他積極確切證據，足認被告二人有何
    檢察官起訴所指之上開犯行，基於無罪推定之原則，原審就
    此部分（恐嚇危害安全罪）為被告二人無罪判決之諭知，尚
    無違誤。檢察官上訴意旨，仍執陳詞，指摘原判決此部分不
    當，檢察官之上訴為無理由，應予駁回。
據上論結，應依刑事訴訟法第369條第1項前段、第364條、第299
條第1項前段、第368條，刑法第2條第1項前段、修正前刑法第28
條、第304條第1項、第47條、第41條第1項前段，罰金罰鍰提高
標準條例第1條前段、修正前罰金罰鍰提高標準條例第2條，判決
如主文。
本案經檢察官乙○○到庭執行職務。
中　　華　　民　　國　　96　　年　　5 　　月　　10　　日
            刑事第八庭  審判長法  官  羅  得  村
                              法  官  張  靜  琪
                              法  官  陳  宏  卿
上列正本證明與原本無異。
不得上訴。
                              書記官　柯　孟　伶
中　　華　　民　　國　　96　　年　　5 　　月　　10　　日
【附錄論罪科刑法條】
中華民國刑法第304條第1項
以強暴、脅迫使人行無義務之事或妨害人行使權利者，處3年以
下有期徒刑、拘役或300元以下罰金。
